臺灣桃園地方法院裁定
111年度桃秩字第36號
移送機關    內政部警政署航空警察局
被移送人    陳建仲

上列被移送人因違反社會秩序維護法案件，經移送機關以民國11
1年5月9日航警刑字第1110018637號移送書移送審理，本院裁定
如下：
    主  文
一、陳建仲攜帶經主管機關公告查禁之器械，處罰鍰新臺幣10,0
    00元。
二、扣案之手銬壹副沒入。
    事實及理由
一、被移送人陳建仲於下列時地有違反社會秩序維護法之行為：
  ㈠時間：民國111年3月13日7時27分許。
  ㈡地點：桃園市○○區○○○路00號。
　        （桃園國際機場第一航廈出境1號行李託運檢查臺）
  ㈢行為：無正當理由攜帶經主管機關公告查禁之器械即手銬
　　      1 副。
二、按警械非經內政部或其授權之警察機關許可，不得定製、售
    賣或持有，違者由警察機關沒入，但法律另有規定者，從其
    規定；前項許可定製、售賣或持有之警械種類規格、許可條
    件、許可之申請、審查、註銷、撤銷或廢止及其他應遵行事
    項之辦法，由內政部定之，警械使用條例第14條定有明文。
    本辦法規定得申請許可定製、售賣、持有之警械以警棍、警
    銬、電氣警棍（棒）（電擊器）、防暴網為限，警械許可定
    製售賣持有管理辦法第2 條第1 項亦有明定。又製造、運輸
    、販賣、攜帶或公然陳列經主管機關公告查禁之器械者，處
    3 日以下拘留或新臺幣3 萬元以下罰鍰，社會秩序維護法第
    63條第1 項第8 款亦有明定。
三、經查，移送機關於上揭時、地，在被移送人之隨身行李內查
    獲手銬1 副等情，有內政部警政署航空警察局安全檢查大隊
    扣押筆錄、扣押物品目錄表及扣押物照片暨X光機圖檔附卷
    可稽，並有手銬1 副扣案為證。而扣案之手銬屬行政院函頒
    「警察機關配備警械種類規格表」之警銬，亦有內政部警政
    署111年3月31日警署行字第1110083033號函可佐，足認被移
    送人確有攜帶經主管機關公告查禁之器械之事實，應堪認定
    。而被移送人雖辯稱：隨身背包係向友人借得，不清楚裡面
    有手銬云云。惟查，被移送人當日係攜帶行李要出境至金邊
    旅遊乙情，為其於警詢時所供認，則被移送人在整理、放置
    隨身物品時，理應可輕易察覺該手銬之存在，然被移送人卻
    聲稱事前完全不知道隨身行李內放有手銬云云，顯與一般社
    會智識經驗相悖，是被移送人上開所辯，顯屬無稽，不足憑
    採。
四、核被送移人所為，係違反社會秩序維護法第63條第1 項第8
    款之行為。本院審酌被移送人之違犯情節、動機、手段、犯
    後態度及其行為對社會造成之潛在危害程度等情狀，裁處如
    主文第1 項所示之罰鍰。另扣案之手銬1 副，係內政部公告
    列為查禁之器械，依社會秩序維護法第22條第1項第2款、第
    2 項後段之規定，不論是否屬行為人所有，應併予宣告沒入
    。
五、依社會秩序維護法第45條第1 項、第63條第1項第8款、第22
    條第1 項第2 款、第2 項，裁定如主文。
中　　華　　民　　國　　111 　年　　5 　　月　　23　　日
                  桃園簡易庭  法  官  顏嘉漢
以上正本證明與原本無異。                    
如不服本裁定，應於送達後5 日內，向本院提出抗告狀並表明抗
告理由（須附繕本）。
中　　華　　民　　國　　111 　年　　5 　　月　　24　　日
                              書記官  楊上毅
附錄違反社會秩序維護法之法條：
社會秩序維護法第63條第1項第8款
有左列各款行為之一者，處3日以下拘留或新臺幣3萬元以下罰鍰
：
八、製造、運輸、販賣、攜帶或公然陳列經主管機關公告查禁之
    器械者。